臺灣屏東地方法院刑事判決
111年度訴字第259號
公  訴  人  臺灣屏東地方檢察署檢察官
被      告  盧豐彥


上列被告因違反槍砲彈藥刀械管制條例案件，經檢察官提起公訴
（110年度偵字第12072號、111年度偵字第2415號），被告於準
備程序期日就被訴事實為有罪之陳述，經合議庭裁定由受命法官
依簡式審判程序獨任審理，判決如下：
    主  文
盧豐彥犯非法持有槍砲之主要組成零件罪，處有期徒刑捌月，併
科罰金新臺幣貳萬元，罰金如易服勞役，以新臺幣壹仟元折算壹
日。扣案已貫通之金屬槍管壹支沒收。
    事  實
一、盧豐彥明知已貫通之金屬槍管係槍砲主要組成零件，為槍砲
    彈藥刀械管制條例所管制之物品，非經中央主管機關許可，
    不得持有，竟未經許可而基於持有槍砲主要組成零件之犯意
    ，於105年年中某日某時許，在其位於屏東縣○○鄉○○街00號
    之住處，向盧俊良(已歿)以新臺幣12,000元購入由已貫通之
    金屬槍管所組成之不具殺傷力非制式手槍1把（下稱扣案槍
    枝），而自斯時非法持有之。嗣因盧豐彥於110年12月2日凌
    晨4、5時許，持扣案槍枝另涉犯傷害、恐嚇等案件(由臺灣
    屏東地方檢察署檢察官另案偵辦中)，經警接獲報案後，於
    同日13時10分許循線前往盧豐彥上開住處，並在盧豐彥偕同
    下至對面空地查獲扣案槍支1把，經送內政部鑑定後，認定
    上開手槍組成部分中之已貫通金屬槍管係屬公告之槍砲主要
    組成零件，始悉上情。
二、案經屏東縣政府警察局內埔分局報告臺灣屏東地方檢察署（
    下稱屏東地檢署）檢察官偵查起訴。
    理  由
一、本案被告盧豐彥所犯係死刑、無期徒刑、最輕本刑為3年以
    上有期徒刑以外之罪，其於準備程序中就被訴事實為有罪之
    陳述，經法官告知簡式審判程序之旨，並聽取當事人之意見
    後，本院認為適宜進行簡式審判程序審理，合先敘明。　　
二、事實認定：
　㈠上開犯罪事實，業據被告於警詢、偵訊及本院審理時均坦承
    不諱（警卷第3至12頁；偵一卷第40至41、183至184頁），
    並有屏東縣政府警察局槍枝性能檢測報告表、屏東縣政府警
    察局內埔分局扣押筆錄、扣押物品目錄表、扣押物品收據、
    現場蒐證影像照片等件在卷可參（警卷第53至69、81至87頁
    ），復有已貫通之金屬槍管1支扣案可證。又扣案槍枝先後
    送請內政部警政署刑事警察局鑑定及內政部審認，鑑定結果
    認扣案槍枝係非制式手槍，由仿手槍外型製造之槍枝，組裝
    已貫通之金屬槍管而成，經操作檢視，撞針前端歪斜變形並
    凸出於槍機壁，雖不排除可拉放滑套方式供擊發適用子彈使
    用，惟考量試射安全，依現狀，無法鑑驗。另已貫通之金屬
    槍管屬公告之槍砲主要組成零件；金屬滑套、金屬槍身及金
    屬彈匣均非屬公告之槍砲主要組成零件；其餘物品均未列入
    公告之槍砲主要組成零件等情，有內政部警政署刑事警察局
    111年1月20日刑鑑字第1108043820號鑑定書、內政部111年2
    月18日內授警字第1110870787號函存卷可考（偵二卷第33至
    38頁、45至46頁）。基上，堪認被告上開任意性自白均核與
    客觀事實相符，可以採信。
　㈡關於被告持有扣案槍枝（含本案已貫通之金屬槍管1支）之時
    間、地點，經被告於本院審理時供承：我是用12,000元向盧
    俊良購買的，他比我小2、3屆，但他已經死亡。他大概是在
    105年年中某日，拿到我位於屏東縣○○鄉○○街00號之住處販
    售給我，他當時缺錢花用等語（本院卷第37、49至51頁）。
    經查，盧俊良為86年次，且確實於106年2月8日死亡，有盧
    俊良之個人基本資料查詢結果在卷可憑（本院卷第31頁），
    是被告上開所陳核與事實大致相符，而可採信。則被告持有
    本案已貫通之金屬槍管1支之時間、地點應可具體特定如事
    實欄一所示，附此敘明。
　㈢本案事證明確，被告前揭犯行洵堪認定，應依法論科。
三、論罪科刑：
  ㈠按非法持有槍砲彈藥刀械等違禁物，所侵害者為社會法益，
    其持有之繼續，為行為之繼續，而非狀態之繼續，故其持有
    槍砲彈藥刀械時，該罪雖告成立，但其完結，須繼續至持有
    行為終了時為止（最高法院94年度台上字第7415號判決意旨
    參照）。核被告所為，係犯槍砲彈藥刀械管制條例第13條第
    4項之非法持有槍砲之主要組成零件罪。被告自105年中某日
    某時許起至警方於110年12月2日13時10分許查獲時止，該期
    間內非法持有槍砲主要組成零件之行為，依上開說明，屬繼
    續犯，僅成立一罪。
　㈡按被告構成累犯之事實及應加重其刑之事項，均應由檢察官
    主張並具體指出證明之方法後，經法院踐行調查、辯論程序
    ，方得作為論以累犯及是否加重其刑之裁判基礎（最高法院
    110年度台上大字第5660號裁定參照）。經查，本案起訴書
    並未記載被告構成累犯之事實，亦未請求對本案犯行依累犯
    規定加重其刑，有起訴書在卷可查。嗣後雖經公訴檢察官當
    庭提出被告有構成累犯之前科事實，請求審酌是否依刑法第
    47條第1項規定加重其刑，惟仍僅以臺灣屏東地方檢察署刑
    案資料查註紀錄表為憑，自難認已就前階段構成累犯之事實
    及後階段應予加重其刑之事項具體指出證明方法，基於中立
    審判之精神，及保障被告受公平審判之權利，本院自無從為
    補充性調查。惟被告之前科素行，仍得於刑法第57條第5款
    所定「犯罪行為人之品行」之量刑事項予以審酌，以充分評
    價被告所應負擔之罪責，附此敘明。
　㈢本件被告不構成自首：
　　按刑法第62條所定自首減刑，係以對於未發覺之犯罪，在有
    偵查犯罪職權之公務員知悉犯罪事實及犯人之前，向職司犯
    罪偵查之公務員坦承犯行，並接受法院之裁判而言（最高法
    院111年度台上字第1378號判決意旨參照）。經查，被告雖
    辯稱其持扣案槍枝前往內埔某處與對方發生衝突後，返家隨
    即詢問當地民意代表可以自首之管道，並在該民意代表代為
    聯絡後，即前往警局自首並陪同員警到其住處對面搜得扣案
    槍枝云云（本院卷第37、48頁）。惟被告於110年12月2日4
    、5時許，因其太太與他人有債務糾紛，遂持扣案槍枝至現
    場，過程中有走火之狀況等情，業據被告供承甚明（本院卷
    第51頁）。而警方接獲報案後到場詢問在場人，在場人即供
    出被告之年籍資料，警方即據此等線索前往被告住處搜索，
    有本院公務電話記錄在卷可佐（本院卷第17頁）。準此，足
    認警方查獲被告時，已掌握相關事證而有相當理由認被告涉
    有本案，自與刑法第62條自首之要件未符。
  ㈣爰審酌被告：⒈明知已貫通之金屬槍管屬於槍砲主要組成零件
    ，對於人身安全、社會治安存有高度之潛在危險性，非經中
    央主管機關許可，不得持有，持有期間仍以之遂行恐嚇危害
    安全犯行，所為實屬不該；⒉前因：①詐欺案件，經本院以10
    7年度簡字第1183號判決判處有期徒刑3月確定；②傷害案件
    ，經臺灣臺北地方法院以107年度審易字第161號判決判處有
    期徒刑3月確定；③詐欺案件，經臺灣雲林地方法院以107年
    度訴字第371號判決判處有期徒刑1年2月、1年4月，應執行
    有期徒刑1年5月確定。上開各案，再經本院以107年度聲字
    第1487號裁定定應執行有期徒刑1年8月確定，於108年6月21
    日假釋出監付保護管束，於109年2月3日保護管束期滿，未
    經撤銷視為執行完畢等情，今再犯本案，應認被告素行未佳
    ；⒊犯後坦承犯行之情形；⒋高中肄業之智識程度；⒌原本在
    臺北咖啡廳工作，月收入約3、4萬元，現因太太剛生產，所
    以在家中照顧太太；⒍已婚，與祖母、父親、叔叔、太太及
    小孩同住之家庭生活經濟狀況（本院卷第52至53頁）等一切
    情狀，就其所犯量處如主文所示之刑，並就併科罰金部分，
    諭知易服勞役之折算標準。
四、沒收部分：
　　按違禁物，不問屬於犯罪行為人與否，沒收之，刑法第38條
    第1項定有明文。經查，扣案槍枝上組裝本案已貫通之金屬
    槍管屬公告之槍砲主要組成零件，被告未經主管機關許可逕
    為持有，應依前揭規定宣告沒收。至扣案槍枝並不具有殺傷
    力，其他零組件亦均非公告之槍砲主要組成零件，有前引前
    引內政部刑事警察局及內政部鑑定函文存卷可考，而非屬違
    禁物，爰均不予宣告沒收。
據上論斷，應依刑事訴訟法第273條之1第1項、第299條第1項前
段，判決如主文。
本案經檢察官蕭惠予提起公訴，檢察官何克昌到庭執行職務。
中　　華　　民　　國　　111 　年　　5 　　月　　31　　日
                  刑事第六庭  法  官  陳一誠
以上正本證明與原本無異。
如不服本判決應於收受判決後20日內向本院提出上訴書狀，並應
敘述具體理由；其未敘述上訴理由者，應於上訴期間屆滿後20日
內向本院補提理由書（均須按他造當事人之人數附繕本）「切勿
逕送上級法院」。　　　　　　　　　
中　　華　　民　　國　　111 　年　　6 　　月　　1 　　日
　　　　　　　　　　　　　　　書記官　陳佳迪
附錄論罪科刑法條全文：
槍砲彈藥刀械管制條例第13條第4項
未經許可，持有、寄藏或意圖販賣而陳列第一項所列零件者，處
6月以上5年以下有期徒刑，併科新臺幣3百萬元以下罰金。
附件：卷證代號對照表　　　
卷證名稱 代號 內警偵字第11032177400號卷 警卷 屏東地檢署110年度偵字第12072號卷 偵一卷 屏東地檢署11年度偵字第2415號卷 偵二卷 本院111年度訴字第259號卷 本院卷